# 企业分立报表项目填写疑问

提问人：奔放的大海 时间：2016-07-03 15:54:22
客户系 2015 年 3 月份从存续公司 新设分立出来的公司，分立基准日的资产总额 2 亿，负债总额1.5亿，实收资本 1500 万，盈余公积1000 万，未分配利润 2500 万。 现在审计 2015 年度财务报表时，编制未审会计报表时产生的疑问： 1 、所有者权益变动表：分立过来的盈余公积 1000 万和未分配利润 2500 万填写在哪一行比较合适？ 填写在“投资者投入和减少资本”下的“投资者投入资本 ”还是“其他权益工具持有者投入资本”或是“其他”？ 2 、现金流量表：实收资本 1500 万，能填写到“吸收投资收到的现金”吗？按实质重于形式原则，我认为应该要填写。 各位同行，有谁遇到过关于分立的问题?不吝赐教

回答人：chenyiwei
对分立中新设的公司，其新设时的权益项目应该只有实收资本和“资本公积——资本溢价”，留存收益应为零。其从原企业取得的权益均应作为“所有者投入资本”。

提问人：奔放的大海 时间：2016-07-03 19:16:54
有没有文件依据？

回答人：chenyiwei
留存收益应该是本会计主体自身经营活动损益滚存的结果。新设公司没有自身的经营记录，相应地不应有留存收益。